臺灣基隆地方法院民事判決
109年度訴更一字第2號
原      告  祭祀公業三代公

法定代理人  胡懋椿  
被      告  王簡數枝

            呂簡秋主
            簡玉芬  
            簡正泓  

            簡正昆  
            簡玉玫  
            崔占坤  
            崔仁龍  

            崔誠顯（原名崔仁鴻）

            簡永寬  
            簡永安  

            簡永根  

            簡秋珠    

            簡秋霞  

            簡秋蔘  

上列當事人間租佃爭議事件，本院判決如下： 
   主    文
原告之訴及假執行之聲請均駁回。
訴訟費用由原告負擔。
    事實及理由
一、按原告之訴，依其所訴之事實，在法律上顯無理由者，法院
    得不經言詞辯論，逕以判決駁回之，民事訴訟法第249條第2
    項亦有明文。又民事訴訟法第56條第1項所稱訴訟標的，對
    於共同訴訟之各人必須合一確定者，係指固有必要共同訴訟
    與類似必要共同訴訟而言。依法律之規定必須數人一同起訴
    或數人一同被訴，當事人之適格始無欠缺者，謂之固有必要
    共同訴訟（最高法院28年上字第2199號判例意旨參照）。又
    訴訟如有當事人不適格之情形，法院即不得對之為實體上之
    裁判。而關於當事人適格與否，為法院應依職權調查之事項
    ，無論訴訟進行至如何之程度，應隨時依職權調查之（最高
    法院85年度台上字第905號判決意旨參照）。
二、本件原告起訴主張：被告共同繼承被繼承人簡銘鐘向原告承
    租新北市○○區○○段000○000○000○000○000○地號土地（下稱系
    爭土地），因簡銘鐘未自任耕作，且於系爭土地上興建、擴
    建鐵皮屋餐廳、商店，將系爭土地作商業目的使用，而使耕
    地租賃契約歸於無效；縱兩造就系爭契約另有租地建物契約
    ，原告亦已依土地法地103條規定，向被告為終止該租約之
    意思表示；被告占用系爭土地並無合法權源，爰依民法第76
    7條第1項前段、中段之規定，請求被告拆屋還地，並依民法
    第179條規定請求被告給付相當於租金之不當得利等語。惟
    查，本件訴訟乃原告與系爭土地承租人簡銘鐘間所生之租佃
    爭議，簡銘鐘係於民國75年5月17日死亡，而按遺產於繼承
    後，為各繼承人公同共有，為民法第1151條所明定，本件簡
    明鐘既在原告起訴之前即已死亡，系爭土地之耕地租約對於
    被告而言，即為單一不可分。該出租權即屬於繼承人全體之
    公同共有，自應以其全體繼承人為原告，此為固有必要共同
    訴訟，應由公同共有人全體一同起訴或被訴，是原告自須將
    簡銘鐘之全體繼承人列為當事人，其當事人適格始無欠缺；
    而簡銘鐘之繼承人，除簡秋霞（OO年OO月OO日生）等6人及
    被告王簡數枝、呂簡秋主、簡玉芬、簡正泓、簡正昆、簡玉
    玫、崔占坤、崔仁龍、崔誠顯外，尚有簡秋霞（OO月O月O日
    、身分證字號：Z000000000、住○○市○○區○○街○段000號《下
    稱簡秋霞OO年O月O日生》）及簡永和，且簡永和亦於95年5月
    2日死亡，其繼承人為潘麗美、簡雯淋、簡凡凱，有簡秋霞
    個人戶籍資料、簡永和除戶戶籍謄本可憑（見臺灣高等法院
    109年度上易字第403號卷第225頁至227頁），原告未將簡銘
    鐘之全體繼承人列為當事人，其當事人適格即有欠缺，臺灣
    高等法院遂以本院107年度訴字第109號判決侵害應併同擔任
    當事人之簡秋霞（OO月O月O日生）、潘麗美、簡雯淋、簡凡
    凱之審級利益，其訴訟程序具有重大瑕疵為由，將案件發回
    本院更審。嗣本院乃以109年12月18日基院麗民瑞109年度訴
    更一字第2號通知命原告補正簡秋霞（OO月O月O日生）、潘
    麗美、簡雯淋、簡凡凱為本件之被告（業於109年12月30日
    送達原告之法定代理人），然原告迄今仍未補正簡秋霞（OO
    月O月O日生）、潘麗美、簡雯淋、簡凡凱為本件之被告，此
    有本院收狀資料查詢清單、收文資料查詢清單附卷可佐。故
    本件被告之當事人適格顯有欠缺，原告之訴為無理由，應予
    駁回。
三、從而，原告對被告逕提起本件租佃爭議之訴訟，於法律上為
    顯無理由，應以判決駁回之。
四、據上結論，本件原告之訴顯無理由，依民事訴訟法第249條
    第2項、第78條，判決如主文。
中　　華　　民　　國　　110 　年　　1 　　月　　29　　日
                  民事庭法　官　周裕暐　　　　　
以上正本係照原本作成。
如對本判決上訴，須於判決送達後20日內向本院提出上訴狀。如
委任律師提起上訴者，應一併繳納上訴審裁判費。
中　　華　　民　　國　　110 　年　　2 　　月　　2　 　日
                        書記官　謝佳妮